【裁判字號】    95,訴,56
【裁判日期】    950327
【裁判案由】    貨物稅
【裁判全文】
高雄高等行政法院裁定
                               九十五年度訴字第五六號
原      告  甲○○
訴訟代理人  丙○○
被      告  財政部高雄市國稅局
代  表  人  邱政茂局長
訴訟代理人  乙○○
上列當事人間因貨物稅事件，原告不服財政部中華民國九十四年
十二月六日台財訴字第０九四００五六三八三０號訴願決定，提
起行政訴訟。本院裁定如下︰
   主  文
原告之訴駁回。
訴訟費用由原告負擔。
   理  由
一、按原告起訴不合程式或不備其他要件者，行政法院應以裁定
    駁回之，行政訴訟法第一百零七條第一項第十款定有明文。
    又「納稅義務人對於核定稅捐之處分如有不服，應依規定格
    式，敘明理由，連同證明文件，依左列規定，申請復查：一
    、依核定稅額通知書所載有應納稅額或應補徵稅額者，應於
    繳款書送達後，於繳納期間屆滿翌日起算三十日內，申請復
    查。」及「滯納金、利息、滯報金、怠報金、短估金及罰鍰
    等，除本法另有規定者外，準用本法有關稅捐之規定。」稅
    捐稽徵法第三十五條第一項第一款及第四十九條前段分別規
    定甚明。
二、本件原告未依法辦理營業登記，於民國（下同）八十八年四
    至六月間販售柴油六三六、四八二公秉，經內政部警政署保
    安警察第二總隊第五大隊第一中隊查獲，移由被告審理違章
    成立，乃核定原告出售及持有無納稅照證之應稅貨物－柴油
    六三六、六三一公秉，依貨物稅條例第三十二條規定，核定
    補徵貨物稅二、四一八、六三一元外，並按所漏稅額處以十
    倍之罰鍰計二四、一八六、三００元（計至百元止）。經查
    ，本件為罰鍰處分之爭訟，因原告違章行為之營業地址在高
    雄市○○路二十二號，查獲時原告戶籍原設高雄縣鳳山市誠
    正里黃埔新村東二橫巷一四二號，嗣於八十九年三月二十三
    日戶籍更為高雄縣鳳山市誠正里黃埔新村東六巷一三０之三
    號。而原告未登載設立營業地址，原處分書向原告新戶籍地
    即高雄縣鳳山市誠正里黃埔新村東六巷一三０之三號送達，
    經郵局以「遷移」退回。被告乃於九十年七月二十四日依稅
    捐稽徵法第十八條規定，辦理公示送達，繳納期限延自九十
    年八月二十九日起至九十年九月十二日止，一併與罰鍰處分
    書於九十年八月六日公告曉示原告自公告之日起二十日內逕
    向被告洽領，即已於九十年八月二十六日發生送達之效力，
    而原告於九十四年七月六日始向被告提出復查申請等情，有
    內政部警政署保安警察第二總隊第五大隊第一中隊調查筆錄
    、原處分書、退郵信封、民眾日報九十年七月二十四日登載
    公告、違章案件罰鍰繳款書及原告復查申請書等附於原處分
    卷可憑，洵堪認定。揆諸首揭說明，本件處分書因公示送達
    已生送達效力，原告主張送達不合法云云，即無可採。核本
    件罰鍰繳納期限屆滿日為九十年九月十二日，自翌日起計算
    其復查期間三十日，則復查期間應於九十年十月十二日即已
    屆滿。然原告遲至九十四年七月六日始向被告提出復查申請
    書，顯已逾首揭規定三十日之法定不變期間，程序即有未合
    ，訴願決定自程序上予以駁回，並無不合，原告復對之提起
    本件訴訟，難謂合法，仍應予駁回。至其實體上關於原告非
    實際行為人之主張已無審究之必要，併此明。
據上論結，本件原告之訴為不合法，爰依行政訴訟法第一百零七
條第一項第十款、第一百零四條、民事訴訟法第九十五條、第七
十八條，裁定如主文。
中    華    民    國  九十五  年    三    月  二十七  日
                  第一庭審判長法  官  呂佳徵
                              法  官  林勇奮
                              法  官  蘇秋津
以上正本係照原本作成。
如不服本裁定，應於裁定送達後十日內以書狀敘明理由，經本院
向最高行政法院提出抗告（須按對造人數附具繕本）；並應預繳
送達用掛號郵票六份（每份三十四元）。
中    華    民    國  九十五  年    三    月  二十七  日
                              書記官  陳嬿如


司法院資訊處製作；財團法人民間司法改革基金會備份。
